臺灣高等法院臺中分院刑事判決
                                     110年度上易字第40號
上  訴  人  臺灣臺中地方檢察署檢察官
上  訴  人
即  被  告  李宜蓁



選任辯護人  葉恕宏律師
上列上訴人因被告詐欺案件，不服臺灣臺中地方法院108年度易
字第1870號中華民國109年10月30日第一審判決（起訴案號：臺
灣臺中地方檢察署108年度偵字第13663號），提起上訴，本院判
決如下：
    主      文
上訴駁回。
    事實及理由
一、本案經本院審理結果，認第一審判決認事用法及量刑均無不
    當，應予維持，並引用第一審判決書記載之事實、證據及理
    由。（如附件）
二、檢察官上訴意旨略以：被告犯罪時間從民國105年5月13日至
    107年3月23日，長達1年10月以上，詐騙款項高達新臺幣（
    下同）2659萬5000元，除部分強制執行外，尚有2435萬600
    元需返還告訴人，乃原審僅少數量處有期徒刑7月（4次）、
    8月（4次）、9月（2次）或11月（1次），其餘多數犯行均
    僅量處有期徒刑5月或6月，已不無量刑失輕之虞，何況犯行
    在後之附表編號第至，仍係同一告訴人，而被告依然自
    始至終否認犯行不移，原審竟反而皆從輕量處5至6月之刑度
    ，再參以被告過往前科紀錄：94年虛構投資名牌皮件詐欺取
    財、98年以代購名牌包詐騙、102年謊稱國外訂購包包、飾
    品等精品詐騙金錢、103年底、104年初、104年1月12日及
    104年4月間再先後4次以投資鱷魚鉑金包等為幌子分別詐騙
    鉅款，至少7次以上一再犯詐欺案均經判處罪刑在案可稽，
    本件除上開強制執行部分外，迄未還款予告訴人，隱匿鉅額
    詐款所得去向，惡性非輕，毫無悔意至明，原審量刑顯不無
    違背科刑裁量權適正行使之可議。爰提起上訴，請撤銷原判
    決更為適當合法之判決等語。
三、上訴人即被告李宜蓁（下稱被告）上訴意旨略以：被告與告
    訴人間有合作投資精品包之關係，合作模式係由告訴人提供
    資金，獲利與否係唯一考量，而由被告提供精品市場專業的
    知識，敏銳度、管道等為告訴人購入包包，被告係真正決定
    要購入何種包包之決策者，取得告訴人完全授權，告訴人則
    居於投資者角色，對於具體應購入何種包包要非其所關心。
    被告確有依合作約定將告訴人所交付資金用於購入精品包包
    ，自無不法所有意圖，被告所購入雖非告訴人指定之精品包
    ，但是取得與原先投資意願相對等的高級包包款式，自不能
    以被告未購入告訴人指定之精品包，即謂此為詐術。而被告
    購入之包包現今都在告訴人手上，所以告訴人沒有損失，況
    且由被告與告訴人近日通訊軟體對話中顯示有買家要高價購
    買，由此顯示告訴人未必有財產上之損失，告訴人交付被告
    之款項除部分作為共同投資名牌包外，亦有部分款項係被告
    與告訴人間之消費借貸，是本件純屬民事糾葛，被告並無對
    告訴人施以詐術之詐欺行為。縱認被告詐欺犯罪，亦係被告
    以同一投資關係向同一被害人取得財物之舉動，依一般社會
    健全觀念，實難強行分開，應視為數個舉動之接續施行，論
    以接續犯云云；其選任辯護人亦為同上旨趣之辯護。
四、查，原審認定被告有其附表編號㈠至所示詐欺取財犯行，
    業已詳細說明其依憑之證據及其認定之理由，且逐一駁斥被
    告所辯各情，並敘明其理由，經核並無不合。被告上訴意旨
    執為抗辯之各情詞，核與其於原審所持辯詞相同，自難認可
    採。而被告先對告訴人佯稱其有同學在愛馬仕公司上班，使
    告訴人誤信其有可以買到愛馬仕精品包之管道，復謊稱黃國
    倫與該同學為叔姪關係，隱瞞黃國倫將中國信託帳戶長期借
    由被告個人使用之事實，致告訴人不疑有它，誤認款項匯至
    黃國倫中國信託帳戶，確係匯款至被告之該同學以購買愛馬
    仕精品包使用，被告確有對告訴人行使詐術行為，被告以至
    少6個月後始能取得精品包，使告訴人續繼交付款項予被告
    ，於告訴人匯款或交付現金後，均未依約定購買愛馬仕精品
    包交付予被告，反將收到之款項供作自用，其主觀上有詐欺
    取財之故意及不法所有之意圖至明。告訴人因而受有合計26
    59萬5000元之損失，亦無疑義。縱告訴人於108年1月21日取
    得被告交付之5個包包及聲請原審法院民事執行處於同年5月
    8日對被告查封28個包包及飾品13件，嗣再於109年7月22日
    對被告查封16個包包，然均距本案附表編號㈠至所示告訴
    人交付款項予告訴人之日已久，且前述由被告交付予告訴人
    或經查封之包包均非本案被告與告訴人約定購買如附表編號
    ㈠至所示之精品包，業經證人即告訴人游孟潘於偵訊及原
    審證述明確（見偵卷第53、54頁、原審卷三第314至330頁）
    ，且為被告所不爭執，自難以前述非本案之包包現由告訴人
    承買或正保管中等情，即認被告於本案並無詐欺之事實。又
    被告提出其詢問告訴人是否販售手上包包之通訊軟體對話資
    料及社團買家詢問包包是否還在有購買意願之資料，辯稱由
    被告與告訴人近日通訊軟體對話中顯示有買家要高價購買，
    由此顯示告訴人未必有財產上之損失云云。然上開被告與告
    訴人通訊軟體對話內容及社團買家詢問包包是否還在有購買
    意願等資料，僅能證明被告於110年2月間有告知告訴人有朋
    友願意買包包，及社團買家詢問包包之事實，然是否成交獲
    利，仍屬未定之天，自難據此即謂告訴人未有財產上損失，
    是被告此部分所辯，亦非可取。又如數行為於同時同地或密
    切接近之時地實施，侵害同一之法益，各行為之獨立性極為
    薄弱，依一般社會健全觀念，在時間差距上，難以強行分開
    ，在刑法評價上，以視為數個舉動之接續施行，核為包括之
    一行為予以評價，較為合理，屬接續犯，而為包括之一罪（
    最高法院86年度台上字第3295號判決參照）。查，本件被告
    與告訴人間並無合作投資精品包之關係，業經原審認定並說
    明其認定所憑之證據及理由，核無不合。是被告顯非基於一
    合作投資關係對被告接續施以詐術，而係於附表編號㈠至
    所示不同時間，以附表編號㈠至所示不同事由對告訴人施
    以詐術，使告訴人陷於錯誤，而交付該附表各編號所示之不
    同金額，顯然被告分別為達到騙取不同金額之目的，於不同
    時間，假藉不同事由對告訴人施以詐術，使告訴人陷於錯誤
    ，分別交付不同金額款項，雖均侵害告訴人之財產法益，然
    各行為在時間差距上，非不可分開，各具其獨立性，顯然其
    行為係基於各別犯意所為，在刑法評價上，自應依數罪分論
    併罰，較為合理。是原審認被告所犯如附表編號㈠至所示
    犯行，犯意各別，行為互殊，應予併合處罰，並無不合。被
    告辯稱其所犯應依接續犯論以一罪，並指摘原判決關此部分
    之認定不當云云，亦無可採。綜上，被告上訴執上情詞，否
    認詐欺犯罪，並無理由，應予駁回。又原判決依刑法第57條
    規定，具體審酌被告行為時正值青壯，竟不思循正當途徑賺
    取財物，因貪圖不法利益而向告訴人詐取款項，造成告訴人
    受有財產上損害，行為殊值非難，迄未與告訴人達成和解之
    犯後態度。兼衡被告犯罪之動機、目的、手段、所詐取之金
    額，及其自陳之智識程度、家庭及經濟等一切情狀，就被告
    所犯之各罪，分別量處如其附表編號㈠至主刑欄所示之刑
    及就同附表編號㈣至㈥、㈨、、至主刑欄所示之刑，
    諭知易科罰金之折算標準，且參諸刑法第51條第5款原係採
    限制加重原則，而非累加原則之意旨，審酌被告之年齡、智
    識程度、犯前揭詐欺罪之情節等情狀，分別就不得易科罰金
    與得易科罰金部分，各定其應執行之刑為有期徒刑2年6月、
    1年2月，後者併諭知易科罰金之折算標準。核原審就被告所
    犯各罪所量處之刑，既未逾越法定刑範圍，亦符合罪刑相當
    原則、比例原則，公平原則，其所定應執行刑，符合刑法第
    51條第5款規定之外部性界限及懲惡止奸，預防再犯等法規
    範目的之內部性界限，難認量刑有輕重失衡情形。檢察官以
    前揭情詞，指摘原判決就被告所犯各罪量刑過輕云云。然檢
    察官上訴意旨所陳被告犯罪期間，造成之危害，犯後態度等
    情，核均為原判決量刑時已審酌，至於被告之詐欺前科，固
    足顯現被告素有詐欺慣行，然已於其所犯各該前案經刑罰評
    價，為避免重複評價、過度評價，自難於本案據此單獨因素
    ，加重被告所犯各罪之刑罰評價。從而，檢察官執上情詞，
    指摘原判決量刑過輕，並無可採。其上訴亦無理由，應予駁
    回。
五、據上論斷，應依刑事訴訟法第373條、第368條，判決如主文
    。
本案經檢察官康淑芳提起公訴，檢察官羅秀蓮提起上訴，檢察官
陳惠珠到庭執行職務。
中　　華　　民　　國　 110　　年　　3 　　月　　31　　日
            刑事第五庭    審判長法　官  鄭  永  玉
                                法　官  卓  進  仕
                                法　官  許  文  碩  
以上正本證明與原本無異。
不得上訴。
                                書記官  林  育  萱

中　　華　　民　　國　 110　　年　　3 　　月　　31　　日

附件：
臺灣臺中地方法院刑事判決　　　　　　 108年度易字第1870號
公　訴　人　臺灣臺中地方檢察署檢察官
被　　　告　李宜蓁　Ｏ　OOＯＯＯＯOOＯOOＯOZ○○○
&ZZZZ; &ZZZZ; &ZZZZ; &ZZZZ; &ZZZZ; &ZZZZ; &ZZZZ; &ZZZZ; 
                    &ZZZZ; &ZZZZ; ○○○○○○ＯＯOOOOOOOOOZ○
&ZZZZ; &ZZZZ; &ZZZZ; &ZZZZ; &ZZZZ; &ZZZZ; &ZZZZ; &ZZZZ; 
                    &ZZZZ; &ZZZZ; ○○○○○○○○○○OOOＯOOＯＯO
選任辯護人　葉恕宏律師
            董怡辰律師（109年10月15日解除委任）
上列被告因詐欺案件，經檢察官提起公訴（108年度偵字第13663
號），本院判決如下：
    主    文
李宜蓁犯如附表所示之罪，各處如附表主刑欄所示之刑。不得易
科罰金部分，應執行有期徒刑貳年陸月；得易科罰金部分，應執
行有期徒刑壹年貳月，如易科罰金，以新臺幣壹仟元折算壹日。
未扣案之犯罪所得新臺幣貳仟肆佰參拾伍萬零陸佰元沒收，於全
部或一部不能沒收或不宜執行沒收時，追徵其價額。
    犯罪事實
一、李宜蓁於民國105年5月9日，經由朋友介紹認識游孟潘，意
    圖為自己不法之所有，基於詐欺取財之犯意，向游孟潘佯稱
    其有同學在愛馬仕公司任職，有管道能夠購買愛馬仕精品包
    ，可投資轉賣賺取利潤，分別以如附表編號㈠至所示之詐
    騙方式，以LINE傳送訊息予游孟潘，如附表編號㈠至㈦、㈨
    至所示部分，佯稱已以各該編號所示之精品包品名、數量
    及價錢找好各該編號所示之買家；如附表編號㈧所示部分，
    佯稱己有買家Joan願付訂金購買如該編號所示之精品包品名
    及數量。另以如附表編號至所示之詐騙方式，分別向游
    孟潘佯稱以須支付佣金、速件處理費、紅包、貨運公司稅金
    、手續費等款項始能取得如附表所示編號㈠至所示之精品
    包云云，致游孟潘誤信李宜蓁訊息、郵件內容為真，各次陷
    於錯誤，而各於如附表所示之時間，依李宜蓁之指示，將如
    附表所示數額之款項，分別自其申設之大眾商業銀行台中分
    行帳號000000000000號、合作金庫銀行東台中分行帳號OOOO
&ZZZZ; &ZZZZ; 000000000號、元大商業銀行北台中分行帳號000
    0000000000
    8號等帳戶（下分別稱游孟潘或告訴人大眾銀行、合庫銀行
    、元大銀行帳戶）轉帳匯款，或分別至中國信託商業銀行（
    下稱中國信託）台中分行或文心分行，臨櫃以現金存入至李
    宜蓁向不知情之黃國倫借得使用、黃國倫申設之中國信託天
    母分行帳號00000000000號帳戶（下稱黃國倫中國信託帳戶
    ），另交付如附表編號㈦⒉所示現金予李宜蓁（起訴書記載
    總金額新臺幣《下同》2735萬6000元。經公訴檢察官109年6
    月30日準備程序筆錄更正為如108年8月23日補充理由書所載
    之2659萬5000元），惟經游孟潘多次詢問，李宜蓁均未交付
    精品包予游孟潘，且拒不退款，游孟潘始知受騙。
二、案經游孟潘訴由臺北市政府警察局士林分局報告臺灣士林地
    方檢察署陳請臺灣高等檢察署檢察長核轉臺灣臺中地方檢察
    署檢察官偵查起訴
    理    由
一、證據能力部分：
  ㈠按被告以外之人於審判外之陳述，雖不符刑事訴訟法第159條
    之1至第159條之4之規定，而經當事人於審判程序同意作為
    證據，法院審酌該言詞陳述或書面陳述作成時之情況，認為
    適當者，亦得為證據；又當事人、代理人或辯護人於法院調
    查證據時，知有第159條第1項不得為證據之情形，而未於言
    詞辯論終結前聲明異議者，視為有前項之同意，刑事訴訟法
    第159條之5定有明文。經查，本判決以下所引用被告以外之
    人於審判外之言詞或書面陳述，對被告李宜蓁而言，性質上
    屬傳聞證據，惟被告已知悉有刑事訴訟法第159條第1項之情
    形，並未爭執該等證據之證據能力（本院卷三第399至400、
    402至404、407頁），且與其辯護人均未於言詞辯論終結前
    聲明異議，本院審酌上開證據作成時之情況，尚無違法取證
    或不當之情形，復與本案之待證事實間具有相當之關聯性，
    以之作為證據應屬適當，揆諸上開規定，應認有證據能力。
    至於被告之辯護人於本院108年8月6日準備程序時雖曾爭執
    「被告與告訴人之LINE對話紀錄、告訴人與被告於108年1月
    18日在咖啡廳見面會談內容光碟及譯文」之證據能力（本院
    卷一第76頁），嗣於109年1月7日準備程序時改稱待聲請燒
    錄對話光碟後再表示意見（本院卷一第342頁），惟於109年
    10月14日審理時僅爭執證明力，不再爭執證能力（本院卷第
    401至402頁），併此敘明。
  ㈡傳聞法則乃對於被告以外之人於審判外之言詞或書面陳述而
    為之規範。本判決以下引用之非供述證據，無刑事訴訟法第
    159條第1項規定傳聞法則之適用，因與本案待證事實具有關
    聯性，且無證據證明係公務員違法取得之物，依法自得作為
    證據。
二、認定犯罪事實所憑證據及理由：
    訊據被告於本院審理時坦承確有以如附表編號㈠至所示之內
    容告以告訴人，告訴人因此依被告之指示於如附表編號㈠至
    所示時間匯款至黃國倫中國信託帳戶或交付現金予被告，及
    以於如附表編號至所示時間匯款至黃國倫中國信託帳戶等
    情（本院卷二第271、298至299頁），惟矢口否認有何詐欺
    犯行，辯稱：伊確實有將所收款項購入包包，其中有部分次
    數，因事後不易買到原約定之包包款式，告訴人均授權由其
    處理，附表編號至所示款項係伊向告訴人借款，伊沒有騙
    告訴人之意，否則不會有數量不少之包包遭查封，亦毋須簽
    發本票予告訴人云云（本院卷一第75頁、本院卷二第271頁
    、本院卷三第417、419至420頁），惟查：
  ㈠被告於105年5月9日透過朋友與告訴人認識，認識後被告向告
    訴人稱其有同學在愛馬仕公司任職，有管道可拿到愛馬仕包
    包，被告有以於如附表編號㈠至所示之內容告以告訴人，告
    訴人並自105年05月13日起至107年3月23日止期間，依被告
    指示分別自其大眾銀行、合庫銀行、元大銀行帳戶轉帳匯款
    ，或在中國信託台中分行或文心分行，以現金存入如附表編
    號㈠至㈦⒈、㈧至所示款項至黃國倫中國信託帳戶內，及收受
    告訴人交付如附表編號㈦⒉所示之現金，迄至告訴人於108年1
    月15日報案前，被告均未交付任何如附表編號㈠至所示之精
    品包，亦未將如附表編號㈠至所示款項退還予告訴人之事實
    ，業據被告於警詢、偵查及本院審理時坦承在卷（臺灣士林
    地方檢察署108年度偵字第3640號卷一第6至10頁，下稱士檢
    偵卷、臺灣臺中地方檢察署108偵13663號卷第49至51頁，下
    稱偵卷、本院卷二第298至299頁），並據證人即告訴人游孟
    潘於警詢、偵查及本院審理時證述明確（士檢偵卷一第15至
    18、19至20頁、偵卷第51至52頁、本院卷三第305至306、31
    3至330、334頁），復有告訴人手寫之購買包款及匯款紀錄
    、被告與告訴人間LINE的聊天紀錄文件檔列印（105年5月9
    日起至105年12月10日止期間）、被告與告訴人間LINE對話
    紀錄擷圖（105年5月10日起至105年12月10日止期間）、被
    告與「Joan Wu」間LINE對話紀錄、被告與「Janett Yu」間
    往來電子郵件、告訴人大眾銀行帳戶存摺內外頁影本、合庫
    銀行帳戶號存摺內外頁影本、中國信託存提款交易憑證、元
    大銀行國內匯款申請書、大眾銀行國內匯款申請書暨取款憑
    條、黃國倫中國信託帳戶交易明細及被告於107月3日30日寄
    予告訴人之電子郵件（稱有收到附表編號之款項）等在卷
    足憑。（士檢偵卷一第22至47頁、99至527頁、偵卷第97頁
    、本院卷一第119至219頁、本院卷二第27頁、本院卷三第29
    至59、73至139、141頁），此部分之事實堪以認定。
  ㈡被告固以前詞置辯，惟查：
  ⒈被告於警詢時供述：「（告訴人）要請我幫他買愛馬仕的包
    包做投資。我確實有在愛馬仕公司上班的同學，但是我同學
    跟黃國倫是不相認識，我是因為要讓游孟潘將錢匯到黃國倫
    的帳戶，所以我才會說黃國倫跟我同學是叔姪關係。（妳告
    知他訂購愛馬仕包包，從下訂購買到收到貨品，需要6個月
    的時間，所以他才會信以為真，持續匯款？）有此事。款項
    我除了自己花用外，另外也買了愛馬仕包包，我沒有交付任
    何愛馬仕包包給他。我並沒有將所有游孟潘所匯之款項購買
    於愛馬仕包包，我有挪用部分的款項，挪用多少，我不確定
    ，我沒有細算。」等語在卷（士檢偵卷一第6至10頁），再
    於偵訊時供述：「（告訴人要買的包包，你有任何1個買到
    的嗎？）沒有，因為不好買。」等語（偵卷第54頁），核與
    告訴人於警詢時證述：「（為何你沒有收到貨品，但是卻一
    直持續匯款？）因為李宜蓁跟我表示向愛馬仕購買皮件，從
    下訂購買到收到貨品，需要6個月的時間，所以我才會信以
    為真，持續匯款。李宜蓁向我表示黃國倫是她同學的叔叔，
    她的同學就是愛馬仕公司的高級主管，因為購買愛馬仕皮件
    需要她的同學幫忙，所以款項需要匯到她同學叔叔的帳戶。
    」等語（士檢偵卷一第19至20頁）；於偵查時證述：「（都
    沒有看過包包，為何仍陸續匯款？）因為她說愛馬仕的包包
    從買到寄送，要半年的時間，我才會陸續匯款的。（全部的
    款項均匯至黃國倫的帳戶？）是。她只有說黃國倫是在國外
    代購那個人的叔叔。後來她才跟我說，黃國倫是她男友。（
    有無詢問這些包包是否到貨，有無賣出？）我問好幾次，她
    都說還沒來。（一直問到何時？）我問好幾次，一直到108
    年1月15日報案前我都還在問。」等語（偵卷第52頁）；於
    本院審理時證述：「（被告坦承騙你錢，除了5個不知真偽
    的愛馬仕包以外，後續的錢被告有無說要如何處理？）完全
    都沒有講，到現在都沒有跟我和解或是還錢的意願，完全都
    沒有講。（被告有無告訴你，錢她用去哪裡了？）被告只說
    她隨便買、花掉了。（數位提示本院卷三第119頁，被告於1
    05年7月25日15時35分有傳簡訊給你，有說9月出什麼包、10
    月出什麼包、11月出什麼包，被告實際上在105年9月、10月
    有無確實照這則訊息出這些包給你？）沒有。（她也沒跟你
    講？）時間到了，被告跟我說貨還沒進來，完全沒有進來。
    （9月、10月沒有出，為何你後面會再繼續匯款？）因為被
    告跟我說，買愛馬仕的包要6個月時間才會到貨，中間又卡
    到一些貨運的問題、海關的問題，還有一些皮革證明的問題
    ，跟我講很多的問題，一些因素，要我再等。（你剛剛說買
    愛馬仕的包要6個月，這是105年5月一開始要找你投資就先
    跟你講，還是預計跟你說會出的包沒有到的時候，才用這種
    說詞跟你講的？）一開始被告就跟我說要6個月的時間。」
    等語（本院卷三第307、331至332頁）之情節相符，再據被
    告於108年1月18日與告訴人會談之以下內容：告訴人：妳說
    黃國倫是妳的前男友？被告：嗯。告訴人：所以我匯去那的
    錢，妳都沒匯給Janett?告訴人：就都匯給妳嗎？被告：對
    。被告：你要聽實話嗎？告訴人：當然要講實話。告訴人：
    Janett真的是妳同學嗎？Janett真的有這個人嗎？被告：有
    這個人。但是因為我跟她買賣並不是像投資這樣，就跟她買
    包這樣。告訴人：所以我的錢有去買包包嗎？被告：我有買
    包包。告訴人：所以包包有來，都是妳拿去了嗎？被告：不
    是我們買的那些，我沒有跟她買全部，大部分的錢我拿走了
    。告訴人：誰拿去？被告：我拿去了。大部份的錢我拿走了
    。告訴人：所以妳每次跟我說，我買了什麼包什麼包都是假
    的？被告：對。告訴人：2000多萬現在妳身上還有多少錢？
    被告：我身上沒有錢。告訴人：錢都跑去哪裡？被告：我花
    掉了。告訴人：真的假的？被告：真的啊。告訴人：妳花什
    麼？被告：我都隨便買。被告：我就跟你說錢我花掉了。告
    訴人：妳到底花去哪裡？我實在想不透。被告：就亂花。上
    情有會談內容錄音光碟及譯文在卷可按（本院卷三第179至1
    89頁），復據被告於本院審理時供述：「（數位提示本院卷
    三第179頁告證74，告訴人游孟潘問：『我匯去給黃國倫的錢
    ，所以妳都沒匯給Janett？』，妳表示：『沒有。』，游孟潘
    ：『最後都匯給妳？』，妳說：『對。』，有何意見？）沒有意
    見。（告訴人再問：『所以我的錢有去買包包嗎？』，妳回答
    ：『我有買包包。』，告訴人說：『所以包包有來，都是妳拿
    去了嗎？』，妳說：『不是我們買的那些，我沒有跟她買全部
    ，大部分的錢我拿去了。』，有何意見？）沒有意見。（這
    些告證74的錄音對話譯文妳是都有看過？）有。（有無跟妳
    的原意哪邊不相符，需要再聽一次的？）不用。」等語在卷
    （本院卷三第356至357頁），另有被告與告訴人間108年1月
    19日微信對話紀錄：「我昨天已經全部坦承了。你可以對一
    下我說的我造假的部分」在卷可按（本院卷三第197頁）。
    被告於警詢時已坦承其向告訴人謊稱黃國倫係同學叔叔及付
    款後6個月始得取得購買之愛馬仕精品包云云，並有將告訴
    人本案款項私自挪用等情節；於偵查中坦承其向告訴人所稱
    要購買之精品包因購買不易而未購得一節。則被告以其有同
    學在愛馬仕公司上班佯稱，先使告訴人誤信其有可以買到愛
    馬仕精品包之管道，復以黃國倫與該同學為叔姪關係，隱瞞
    黃國倫將中國信託帳戶長期借由被告個人使用之事實，致告
    訴人不疑有它，誤認款項匯至黃國倫中國信託帳戶，確係入
    款至被告同學購買愛馬仕精品包使用，被告確有對告訴人行
    使詐術行為，被告以至少6個月後始能取得精品包，使告訴
    人續繼交付款項予被告，於告訴人匯款或交付現金後，均未
    依約定購買愛馬仕精品包交付予被告，反將收到之款項供作
    自用，其有詐欺之主觀犯意至明。
  ⒉辯護人為被告辯護稱：被告自始與告訴人約定合作投資名牌
    包，並出售分享利潤，被告因為對名牌包市場有深入經營，
    故告訴人授權被告視市場行情狀況挑選適合投資標的予以購
    買，且對被告實際購入同品牌之何種款式包款，要非告訴人
    所關心云云，被告亦於本院審理時辯稱：「（假設妳在某次
    向告訴人表示要購買是Ａ款式的包包2個，但實際上買到的包
    包是Ｂ款式包包1個，當時妳有無向告訴人說買不到Ａ款式包
    包2個，只有買到Ｂ款式的包包1個？）如果10次對話，會有2
    、3次告訴他款式不好拿，所以告訴人才會說由我全權處理
    ，我會看市場情況。」云云（本院卷三第417頁）。惟被告
    與告訴人間就附表編號㈠至所示精品包之品名、包款、購入
    及買家購買金錢等內容，均已由被告向告訴人告知具體明確
    之內容，業據被告坦承如前，並有前述被告與告訴人間之LI
    NE對話內容可證，且據證人游孟潘於本院審理時證述：「（
    你當初為何會與被告合作購買愛馬仕等名牌包包？）我不是
    跟被告合作，被告跟我說她有代購的管道，她說投資報酬率
    很高，所以我才陷入這個誤會。（你當時候為何會對於被告
    向你宣稱有購買愛馬仕包包的投資管道有興趣？）因為被告
    說投報率有3倍之多，當時被告找我做這個投資，我想說不
    錯，我基於想說可以賺錢，我才去投資這種東西。（請求數
    位提示本院卷一第119頁至第219頁，這是你提出來的告證1
    到告證21，這是否即你方才所稱被告約你一起投資愛馬仕包
    包期間的相關對話內容？）我附的資料都是我跟被告對話。
    （就是討論代購愛馬仕名牌包包的對話內容？）對。（數位
    提示本院卷第117頁編號1到21，證人匯款給被告的期間內，
    被告有無將利潤分給證人？）沒有分過利潤。（數位提示本
    院卷卷二第341頁，根據辯護意旨狀表示『至於被告實際購入
    同品牌之何種款式包款，要非告訴人所關心』，就是你匯款
    給被告，被告去買什麼包包你並不關心，是否正確？）這不
    正確的，我是非常關心，而且我的紀錄非常的完整。（購買
    何種包包與應該要匯多少錢，有無關係？）有。（你匯款給
    被告的原因，是否就是因為被告向你表示，Joan或Jannet或
    美嘉要買什麼樣的包包，可以獲利多少錢，你才匯款給被告
    ？）對。（所以你匯款給被告，跟被告實際上購買哪一種包
    包，對你來說重不重要？）重要。（是你所不關心的嗎？）
    不是。這個不可能不關心，金額那麼大。」等情明確（本院
    卷三第307至308、330至331頁）。是本件並非被告與告訴人
    合作投資，且告訴人支付如附表編號㈠至所示之款項，均具
    體明確，係以被告向其佯稱如上開附表編號所示之精品包款
    式、數量及價金為據，不容未經告訴人同意，被告可隨己意
    擅為變更至為明確。另被告固於偵查時供述：「（當時與游
    孟潘如何約定？）錢很不清楚是因為，中間要合作時，我說
    我沒有什麼錢，他說匯款2000萬元給我，但我有跟他借錢最
    少200萬元，中間我有交付一些現金給他，我們之間帳算不
    清楚。如果包來了、我賣掉，有獲利，按比例分配，三七或
    四六分，但沒有講清楚。」云云（偵卷第50頁），惟據告訴
    人於偵查時證述：「（有無與李宜蓁合作投資販賣名牌包？
    ）朋友介紹認識後，她說有管道可以拿到愛馬仕包包，我請
    她代購。（買包包的目的，是要投資再轉售嗎？）是，本來
    的想法是這樣。」之情節（偵卷第51至52頁），暨觀之前開
    被告與告訴人間LINE對話內容，均無一提及告訴人係以與被
    告合作投資而交付本案之款項，及告訴人授權被告挑選投資
    標的等情事。再被告就上開於本院審理時所辯於原定包包款
    式不易購買時，告訴人均授權由其處理云云，係指告訴人分
    別於105年（以下刑事陳述意見狀均誤戴為107年）7月25日1
    5時3分以LINE傳送「包包數量跟顏色全部妳處理」（刑事陳
    述意見狀誤載為「包包數量及顏色全部你處理」）、於105
    年7月25日15時9分以LINE傳送「包包數量跟顏色全部妳處理
    」（刑事陳述意見狀誤載為「包包數量及顏色全部你處理」
    ），及於105年7月26日23時58分以LINE傳送「好，你全權處
    理」等訊息（本院卷三第445頁），惟被告未具體指出上開3
    則訊息係指附表何一編號所示精品包，且查被告於109年10
    月14日審理時係以其使用之行動電話搜尋其所指告訴人授權
    其變更之訊息內容，惟未搜得（本院卷三第418頁），被告
    既然當庭以行動電話搜尋，則其自可以於事後搜得訊息時，
    逕以拍攝行動電話頁面或擷圖後陳報，詎其竟以文件格式陳
    報，且不僅未具體指出上開3則訊息係指附表何一編號所示
    精品包，復未就訊息內容之始末連續陳報，難以認定確有被
    告所指情事。另「包包數量及顏色全部妳處理」、「好，你
    全權處理」均未提及約定購買之精品包款式之變更，且告訴
    人既受被告施以詐術而誤信確有購買精品包之情事，則告訴
    人據此與被告相互為意見交換，亦合於常情；甚且，告訴人
    既已受騙，則被告本於其對告訴人所施用之詐術而延續其說
    詞，縱使告訴人曾回以「包包數量跟顏色全部妳處理」、「
    好，你全權處理」等訊息，仍係受被告詐騙所致，而非指告
    訴人對被告有無購買精品包、購買精品包之款式及數量等節
    ，均豪不在意而全權授權被告處理，自難僅以告訴人曾傳送
    前開文字內容之訊息予被告，即為有利於被告之認定。復觀
    之被告陳報之上開訊息前後內容（本判決以下訊息均視情形
    加入標準符號），其中7月25日訊息如下：「15:03被告：你
    應該沒算明天的單吧，我問下」、「15：03告訴人：包包數
    量及顏色全部妳處理」、「15：03告訴人：我現在銀行匯款
    168」、「15：04被告：你先弄，我先搞清楚」、「15：08
    告訴人：我今天只能匯168，其他要明天下午匯」、「15：0
    9被告：OK」、「15：09告訴人：「包包數量跟顏色全部妳
    處理」、「15：09被告：OK」，告訴人固然於15時3分及9分
    均傳送「包包數量跟顏色全部妳處理」訊息，惟嗣被告於同
    日15時35分，即傳送具體精品包款式及價錢予告訴人，並請
    告訴人回覆以確定訂單內容等情，有被告與告訴人間105年7
    月25日之LINE對話手機頁面翻拍照片在卷可按（本院卷三第
    197頁）。另告訴人於105年7月26日23時58分之「好，你全
    權處理」LINE訊息，係回應被告前2則訊息「你今天訂的那
    些」、「都要壓著明年再賣」（本院卷三第445頁），明顯
    可以看出該訊息並非授權被告可變更約定之精品包款式，被
    告所辯與卷內事證不符，自難採信。
  ⒊就被告有無告知告訴人已購買本案之精品包一節，被告另於
    偵訊時辯稱：「（為何包包到貨後，沒有告知游孟潘？）我
    有告訴他，也有帶出去讓他拍照。他有幫包包拍照。因為當
    時鱷魚包缺貨，所以就訂差不多款式的。想說要賺錢，比較
    有空間。我沒有詐欺他，本件我確實有去買包。」云云（偵
    卷第51、54頁），惟被告自始未曾告知告訴人已購得本案所
    有精品包之情節，業據被告於警詢時供稱：「（你是否有告
    知游孟潘，愛馬仕包包已到貨的訊息？）我完全沒有告知游
    孟潘，愛馬仕包包已到貨的訊息。想等到賣了再跟他說，結
    果我都沒有賣。」等語（士檢偵卷一第6至10頁），核與告
    訴人於偵查時證述：「（105年5月至107年3月匯款，這段期
    間有無看過包包？）都沒有，她都沒有將包包拿給我看。（
    方才被告表示她買回的包包有告知你，她有讓你看，還讓你
    拍照？）沒有，我都沒有看到包包。」等語（偵卷第52頁）
    ；於本院審理時證述：「（你之前說到108年1月15日報案，
    都還在問被告包包來了沒，被告都說還沒到貨，是否正確？
    ）對，被告說都還沒到貨。（你有問，她說沒有到？）對。
    」等語在卷（本院卷三第305至306頁），參以被告與告訴人
    間LINE對話紀錄（106年2月14日起至4月19日止期間，談論
    獅威人員一再通知延送，本院卷一297至309頁），顯然上開
    LINE對話紀錄提及之精品包並未如期送至，益見被告確實未
    曾將如附表編號㈠至所示之精品包交付或提示予告訴人甚明
    。是被告所辯及其辯護人辯護稱：被告於合作期間均有向告
    訴人說明名牌包市場情形，並確實購買名牌包云云，均不足
    採信。
  ⒋被告固於偵訊時供述：「（為何包包買來後，沒有賣出去？
    ）因為這兩年市場價格最不好，我們都在精品社團或二手社
    團販售，我認為無利可圖，我也不想賤賣，所以都沒有賣出
    去。（這些包包是陸續買的？）陸續買的，一直到去年都還
    有去買。（這些包包如何購買？）跟國外朋友買，或代購，
    或在社團請人家買。」云云（偵卷第50頁）；於109年7月13
    日具狀陳報提出其有購買包包之證明（本院卷二第277、281
    頁），於109年7月22日準備程序時供述：「這個表（即如本
    院卷二第281頁所示）是說明當初我跟告訴人間所有約定要
    買的包款，這些資料我是根據家裡的包包及與LINE聯絡資料
    ，還有一些是我記得的，我不確定我跟告訴人間LINE的對話
    是否有保留完整。『我購入包款』、『我購入金額』的欄位是根
    據憑我購買時間的記憶整理的，有部分是依facebook社團、
    精品店的對話紀錄對帳。（被告跟facebook社團、精品店的
    對話紀錄是否有陳報？）沒有。（被告未與109年7月13日刑
    事答辯狀㈡暨聲請調查證據狀一併陳報上開對話紀錄，原因
    為何？）我跟賣家間的對話比較久，需要時間整理。」云云
    （本院卷二第297頁），再於109年8月4日就其上開所辯稱之
    購入包款列表，另以被證6（本院卷二第347至351頁）具狀
    陳報本院，並就其所辯稱被證6表列實際購買包款欄編號（1
    ）（3）（4）（5）（8）（12）（15）（17）（23）（33）
    （42）所示之包包，即為檢察官補充理由書檢附之「37次給
    付款項予李宜蓁之時間、金額和給付之原因、證據整理表格
    」（本院卷一第117至118頁，下稱告訴人附表）編號1、2、
    3、5、8、9、11、12、14、20所示之包包提出對話記錄擷圖
    （本院卷二第341至342、353至377頁）云云；另於109年9月
    17日以被證10（包包名稱及編號與被證6同，本院卷三第237
    至241頁）陳報，辯稱被證10「所憑證據欄」有記載「英國
    親自購入」之包包，均係由被告本人親自出國至英國購買云
    云。辯護人為被告辯護稱：「被告曾經分別於2017年1月14
    日、2017年8月9日及2018年1月30日前往倫敦Heathrow機場
    ，足以證明在上開期間，係為了與告訴人間合作名牌包包之
    投資事宜，而前往倫敦進行愛馬仕包包之購買。」等語（本
    院卷三第354至355頁）。惟經比對告訴人附表及被證6附表
    上開對照編號相關內容，其中比對告訴人匯款予被告及被告
    與賣家對話時間如下：

比對筆數 被證6附表之編號 告訴人附表之編號  被告與賣家對話時間 告訴人匯款時間 ㈠ （1） 1  105年7月19日（本院卷三第353頁） 105年5月13日 ㈡ （3） 2  105年8月24日（本院卷三第355頁） 105年5月16日 ㈢ （4） 2  105年7月20日（本院卷三第357頁） 105年5月16日 ㈣ （5） 3  無日期（本院卷三第359頁） 105年5月20日 ㈤ （8） 5  105年8月5日（本院卷三第361頁） 105年5月27日 ㈥ （12） 8  105年10月17日（本院卷三第363頁） 105年6月27日 ㈦ （15） 9  105年7月29日（本院卷三第365頁） 105年7月1日 ㈧ （17） 11  無日期（本院卷三第367頁） 105年7月12日 ㈨ （23） 12  105年7月23日（本院卷三第369、371頁） 105年7月18日 ㈩ （33）包與查扣不同對話：Lindy gold 30，轉帳275000查扣3：Epsom Constance 24藍（20萬） 14  105年7月28日（本院卷三第373、375頁） 105年7月26日  （42） 20  無日期（本院卷三第377頁） 105年11月15日 


    就上表比對結果顯示，被告與賣家對話時間，均無一在告訴
    人匯款予被告之時間以前或相當時間前後，此與前述本案告
    訴人於匯款前均係由被告明確告知①買家指定之具體包包款
    式、數量及價錢、②會向Janett下訂購買之模式不同。另被
    告提出如被證6附表實際購買包款欄之編號（1）對話，無包
    包品牌款式大小及成交價格等內容；編號（3）對話，被告
    於對話中表示要匯款59萬，與附表二被告表所列購入金額55
    萬不同；編號（4）對話，無包包成交價格；編號（5）對話
    ，無訊息傳送時間，且與包包有關者，僅賣家傳送之包包照
    片；編號（8）對話，賣家之販賣訊息為「47萬5千全新Birk
    in 30金扣…」，被告出價46萬元，經賣家拒絕，後續對話
    內容未據被告提出，無從得知是否成交，且上開價錢亦與被
    證6被告所列與同款之編號（7）包包購入金額合計為50萬元
    不符；編號（12）對話，無包包品牌款式大小及金錢等內容
    ；編號（15）對話，僅有賣家私訊之訊息；編號（17）對話
    ，僅有賣家刊登出售包包內容，無被告與賣家間之訊息內容
    ，且自被告提出之賣家刊登出售包包內容範圍，無法看出有
    如被證6附表所列實際購買包款之「togo Kelly32」及108年
    5月8日查封附表編號6之「Togo Kelly32駝金」之包款；編
    號（23）對話，僅有被告匯款對話內容，但無包包品牌款式
    大小及金錢等內容；編號（33）對話，無包包品牌款式大小
    及金錢等內容；自被告提出之對話內容，被告詢問賣家「Li
    ndy gold是30的嗎？」，賣家回答是及全訴銀扣等情，被告
    傳送其轉帳27萬5000元予賣家明細，買家確認，以上無法看
    出係如被證6所列實際購買包款所示之「Epsom Constance24
    藍」及108年5月8日查封附表編號3之「Epsom Constance24
    藍」之包款，且被告所列購入金額50萬元亦與上開轉帳金額
    不合；編號（42）對話，被告於其提出之對話內容上加註「
    黑金lindy」包款，然對話並無包包品牌款式大小及成交等
    內容，且被告於被證6實際購買包款列「Herbag棕」，購入
    金額與編號（41）「Herbag藍」合計列20萬，與上開對話中
    賣家出價28萬元金額不符。另如附表查扣編號23亦為「Herb
    ag棕」，經民事執行處鑑價結果為1000元，被告於被證6所
    載鑑價1萬元亦有不實，足見被證6附表上開實際購買包款欄
    所示包包顯然與被告告知告訴人之內容，即告訴人匯款之原
    因不同至明。又經本院查詢被告自105年7月1日起至108年1
    月15日止期間之出入境紀錄結果，被告於105年7月1日起至
    106年1月12日止期間並無出入境，於106年1月13日出境、10
    6年1月26日入境；106年7月9日出境、106年7月13日入境；1
    06年8月8日出境、106年8月23日入境；107年1月16日出境、
    107年2月11日入境；107年7月5日出境、107年7月9日入境；
    107年12月29日出境、108年1月3日入境，及被告分別106年1
    月14日、106年8月9日、107年1月30日前往倫敦Heathrow機
    場等情，有入出境資訊連結作業查詢結果及被告護照內頁影
    本在卷可按（本院卷三第207、367至379頁），即於如附表
    編號㈠至所示之告訴人交付精品包款項期間，被告並無出
    國情事；另比對其於被證10附表所列自英國親自購入包款即
    為告訴人附表所示之精品包、辯護人所稱被告至倫敦Heathr
    ow機場之時間結果：被證10實際購買包款編號（24）即告訴
    人附表編號13所示，告訴人匯款日為105年7月25日、被證10
    實際購買包款編號（26）（27）（28）（32）（34）即告訴
    人附表14編號所示，告訴人匯款日：105年7月26日、被證10
    實際購買包款編號（35）即告訴人附表15編號所示，告訴人
    匯款日為105年7月28日、被證10實際購買包款編號（38）即
    告訴人附表17編號所示，告訴人匯款日為105年9月5日、被
    證10實際購買包款編號（40）即告訴人附表19編號所示，告
    訴人匯款日為105年11月2日、被證10實際購買包款編號（43
    ）（44）即告訴人附表21編號所示，告訴人匯款日105年12
    月13日，以上比對結果，被告所稱自英國購入包包之時間亦
    均與本案如附表編號㈠至所示告訴人交付款項之時間不符
    ，且非屬相當期間內。況且，本案被告均係以欲透過在愛馬
    仕公司上班之同學之便，購買愛馬仕精品包為由告知告訴人
    ，且均佯稱已有特定之買家及已與買家談定售價，告訴人始
    匯款之情節，業如前述，且據告訴人於本院審理時證述：「
    （從頭到尾你有無見過Joan或美嘉或Janett？）完全沒見過
    。（你有無跟他們講過話？）完全沒有，不認識。（在你匯
    款的期間，被告有無向你表示，她本人要到國外去買包包？
    ）被告沒有跟我說要到國外買包包，完全沒有講。（被告跟
    你講的包包來源為何？）被告跟我說她的同學在愛馬仕工作
    ，有管道可以買到包包。（所以並沒有說她必須要前往英國
    親自購買？）沒有。」等語在卷（本院卷三第331頁），則
    被告上開辯稱向國外朋友、代購業者或社團請人代購、親自
    至英國購買等購入管道及在精品社團或二手社團販售方式，
    在在均與本案如附表編號㈠至所示其向告訴人所佯稱之情
    節不符，益見被告以虛妄之原因詐使告訴人匯款之犯行至為
    明確。
  ⒌被告確有以如附表編號至所示之事由，向告訴人索取佣金
    等款項之事實，業據告訴人於偵查時證述：「到105年底大
    額的是買包包，小額6萬、10萬元，她說中間的人要拿佣金
    ，佣金就180幾萬元了。她說沒有付佣金，包包不肯給我。
    最後一筆105年12月13日匯44萬元，這是買包包的最後一筆
    。106年11月27日50萬元之後的都是她說的佣金。（被告方
    才稱你匯給她的錢，部分是她向你借的？）沒有借貸關係，
    我都是匯買包的錢。」等語（偵卷第52至53頁）；於本院審
    理時證述：「（你本件匯款是否如檢察官準備程序減縮為26
    59萬5千元？）對。（這裡面有無包含佣金？）有包含佣金
    。佣金的部分是175萬5000元。（這裡面有無包含所謂的借
    款？）完全沒有。（你跟被告之間有無所謂的借款？）完全
    沒有借款。」等語在卷（本院卷三第305頁），並有被告與
    告訴人間LINE的聊天紀錄文件檔列印（106年11月24日起至1
    06年11月30日止期間）、告訴人與「Janett Yu」間往來電
    子郵件、被告與告訴人間往來電子郵件（士檢偵卷一第745
    至756頁、偵卷第88之1至95、97、99至111頁、本院卷一第2
    21至283、285至287頁、本院卷二第21至25頁）在卷足憑，
    被告固於偵訊時辯稱：「（警詢時說我沒有將所有款項去購
    買包包，有挪用部分款項？）是，因為中間我有跟他借錢。
    他匯給我的錢，有部分是我拿去用的」云云（偵卷第51頁）
    ，辯護人並為被告辯護稱如附表編號至之款項，係被告向
    告訴人之借款云云，惟收受買精品包之款項後予「挪用」，
    與「借款」後自行使用核屬不同之事，被告既然於警詢時坦
    承「挪用」告訴人於本案交付之款項之事實，復於109年7月
    22日準備程序時供述：「（109年7月13日刑事答辯狀㈡暨聲
    請調查證據狀所指補充理由書附表編號22至37係借款，被告
    有無證據提出？）我回去後整理對話。（就上開編號22至37
    之款項，告訴人稱是被告以佣金名義向告訴人取得，且有提
    出電子郵件證明，有何意見？）庭後與辯護人討論後再具狀
    表示意見。」等語（本院卷二第298頁）之後，仍未提出如
    附表編號至所示之款項係其向被告借用之事證，被告所辯
    要難採信。
  ㈢至於被告於偵訊時供述：「（你收到游孟潘的匯款，如何處
    理？）我去買包包。因為我有簽2500萬元的本票給他。他有
    將本票聲請裁定，強制執行，有來家裡把包包拿走。共拿走
    40件左右，包包約30個，全部是愛馬仕，飾品有些是香奈兒
    ，約10件。（提示士林地檢108年偵字第3640號卷二，第9至
    14頁，這些包包照片是什麼？）這些是被告訴人扣走的部分
    ，報案之後告訴人有來我那裡拿走5個包包，共被拿走33個
    包包。」云云（偵卷第50、54頁），辯護人則為被告辯護稱
    ：被告亦有開立2500萬元之本票交付告訴人，且告訴人亦就
    上開本票聲請本票裁定並強制執行，連同被告交予告訴人，
    共計有44個名牌包，分別經告訴人承受或由告訴人持有保管
    中，顯然被告並無詐欺之事實云云。然查：
  ⒈被告確於108年1月21日交付5個包包予告訴人之節，有告訴人
    108年1月21日取貨清單在卷可憑（偵卷第155頁），且告訴
    人確有先後持被告簽發之發票人均為李宜蓁、李和平，發票
    日105年5月12日、金額51萬元；發票日105年5月17日、金額
    74萬元之本票2張（偵卷第205頁），及發票人均為李宜蓁，
    發票日均105年12月13日，金額各2000萬元、500萬元本票2
    張（本院卷二第157頁），聲請法院對被告強制執行，並經
    本院民事執行處先於108年5月8日查封28個包包及飾品13件
    ，拍賣後因無人應買，由告訴人於109年4月24日以底價224
    萬4400元承受，再於109年7月22日查封被告之16個包包，目
    前仍由本院民事執行處就查封物詢價中等情，業據本院依職
    權調取本院107年度司票字第7944號卷（本票裁定）、107年
    度司票字第7951號卷（本票裁定）、108年度司執字第42053
    號卷（給付票款）、109年度司執字第68074號卷（給付票款
    ）等卷核閱屬實，並有本院107年度司票字第7944號民事裁
    定、本票影本、本院民事執行處108年5月9日中院麟民執108
    司執洋字第42053號函、108年5月8日查封筆錄、指封切結、
    本院執行處查扣被告住處包包明細及照片、卓越資產鑑定有
    限公司109年1月8日109卓越第0108-1字號函及檢附鑑定報告
    ，本院民事執行處108年12月5日中院麟民執108司執洋字第4
    2053號函、109年1月9日中院麟民執108司執洋字第42053號
    函、109年3月9日中院麟民執108司執洋字第42053號函109年
    7月22日查封筆錄、指封切結、109年7月23日中院麟民執109
    司執洋字第68074號函、109年7月30日中院麟民執109司執洋
    字第68074號函、卓越資產鑑定公司函、案件查詢單及拍賣
    動產筆錄在卷可按（偵卷第157、187至195、207至223頁、
    本院卷二第155至222307至311、313至319、379、381至385
    頁、本院卷三第211至215、217、221、223至224、467至470
    ）。
  ⒉惟關於被告簽發本票予告訴人之原因及經過情形，據被告於
    偵訊時供稱：「（2500萬元的本票何時開的？）107年9月21
    日開的。他要求我要開本票給他，日期押他要求的日期。（
    為何2000萬元的匯款，卻開2500萬元的本票？）他說含獲利
    及本金的部分。」等語（偵卷第50頁）在卷，並據告訴人於
    偵查時證述：「（被告有簽2500萬元的本票給你？何時簽的
    ？）有。後來我要求她簽的。本票已聲請強制執行，到去年
    才簽的。我要求她簽的，因為我沒有看到包，也沒有看到錢
    ，我沒有任何保障。（照你警詢所述，匯2600多萬元，為何
    只要求她簽2500萬元的本票？）她之前有簽過100多萬元的
    本票，一張51萬元，一張74萬元。是跟我匯款的金額相距太
    大，我才會要求她簽一張2500萬元的本票。因為我買包的錢
    ，約付2500萬元，但佣金180萬元我沒有計算在內，我沒有
    就佣金的部分要求她簽本票。」等情（偵卷第53頁），於本
    院審理時證述：「（被告是否有交付本票給你做擔保？）有
    ，但是被告是到107年9月21日才簽本票給我。（可否請你說
    明當時簽本票的經過？）簽本票是因為我錢全部都匯了，但
    是她包包都一直沒有來，我會緊張、我會擔心，我錢已經匯
    很久了，我到了那天才去簽這個本票，在麥當勞的時候，跟
    被告約麥當勞的時候，才簽這個本票的。（你要求被告簽本
    票的目的，是為了要擔保你的投資款項？）當下簽本票的目
    的是這樣沒有錯。（被告當時在應你要求簽署本票的時候，
    有無任何抗拒或反對的表示？）被告一開始也說不要，是後
    來我沒有任何擔保，被告才願意簽的。（被告是當下就馬上
    簽了這張本票，還是隔好幾天才簽了本票交給你？）當下就
    簽了，我當下要求被告簽。（本票上面的票據金額，是否也
    是應你的要求所簽署的？）2500萬元是應我的要求所簽署的
    。（剛剛辯護人有問到，被告有簽1張2500萬元的本票，本
    票是何時簽的？是報案前還報案的？）本票是報案前講的，
    但是在我完全匯款完之後很久了才簽的。（距離報案的時間
    多久？）107年9月21日簽的本票，我是108年1月15日報案。
    （所以這個本票是在你最後一次匯款以後才簽的？）對。（
    當時你有發現你受騙了？還是當時你還認為你沒有受騙？）
    我當時就覺得怪怪的，但是還沒有去有證據覺得被告有在騙
    我。（這個本票目的是要擔保你匯款給被告的錢，還是獲利
    的投資款？）擔保的錢。（數位提示本院卷二第157頁本票
    影本，這是本院108年度司執字第42053號卷影印下來的2張
    本票，就是你剛剛講的在107年9月21日簽的金額2000萬元、
    500萬元的2張本票，上面的發票日是105年12月13日，跟你
    剛剛說是107年9月21日交給你的不同，原因為何？）後面25
    00萬元是107年9月21日簽的，因為她包包一直沒有來，我會
    擔心，後面這2500萬元是我要求被告簽的。本票上面的日期
    ，我是依據我最後一次匯款的時間去寫的，我最後第21項的
    匯款，最後一筆匯款是105年12月13日，我是依據這樣的時
    間去寫這張本票金額。（是你要求的，還是被告自己這樣寫
    ？）是我要求的。（數位提示臺中地檢署108年偵字第13663
    號第205頁本票影本，這是你於108年6月3日陳報的2張本票
    影本，分別是105年5月12日、金額51萬元，105年5月17日、
    金額74萬元，發票人都是李宜蓁、李和平，這2張本票跟本
    案有無關係？）那是一開始的第一個包，被告說要給我一個
    保障，她說就簽本票給我，這是第一個包。（這是被告自己
    主動講的，還是你要求的？）這是被告主動講的，這2張是
    被告主動說要簽本票給我的。（後面你在匯款的時候，被告
    有無像這樣說要開本票給你？）後面完全沒有，完全後來就
    沒有再簽本票了。（這2張的發票日，跟實際上交給你的日
    期是一樣的？）是。」等情明確（本院卷三第308至309、31
    2、332至334頁）。被告固然先於105年5月12日、105年5月1
    7日各交付金額51萬元、74萬元本票予告訴人，惟被告於附
    表所示期間，僅交付此2張本票，且迄至本案終結並未兌現
    ，顯然目的係為取信告訴人，不使告訴人起疑至明。另金額
    各為2000萬元、500萬元之本票，均係在本案後簽發，且係
    因被告未交付如附表編號㈠至所示之精品包，經告訴人多次
    催討仍未交付，應告訴人要求，被告始於107年9月21簽發交
    付予告訴人無訛，被告及辯護人以事後交付本票2500元即非
    詐欺之辯詞，與刑法規定之詐欺取財行為構成要件不合，容
    有誤會。
  ⒊另據告訴人於偵查時證述：「（你有拿走被告的5個包包？）
    1月15日報案，1月18日她找我去談，她坦誠她騙我的錢，說
    她把錢拿去花掉了。我覺得我保障完全沒有了，我要求她該
    給我的錢及包，都要還給我。她在1月21日拿了5個愛馬仕的
    包包，都是牛皮包包，交給我，說要當作給我一個保障，但
    其他都沒有給我，我才去強制執行。我有去問價格，這5個
    包約100至130萬元左右。這5個包都不是我當時要買的任何
    一個包包。（針對2500萬元的本票，是否已聲請強制執行？
    ）是，108年5月8日有去她家查封28個包包，有愛馬仕，也
    有香奈兒，真偽還不知道。（扣到的包包有無你之前匯款要
    買的包包）我訂單上的是鱷魚包，但5月8日扣到的全部都是
    牛皮包，沒有鱷魚包（包包目前在何處？）在我那裡。」等
    語（偵卷第53至54頁）；於本院審理時證述：「（你說被告
    曾經在108年1月18日坦承騙你錢以後，在108年5月21日拿5
    個愛馬仕包包給你？）是。是我跟被告要的，被告才拿5個
    愛馬仕包包給我。（那5個愛馬仕包包有無去鑑定是真的或
    是假的？）完全沒有鑑定，不知真偽。（你事後有無將這張
    本票拿去聲請本票裁定？）有。（你拿到本票裁定之後，你
    是否有為強制執行的動作？）有。（你為強制執行時，是否
    有在被告住處，查封被告住家內所保管的名牌包包？）有。
    第一次查封的時候是28個包包。（請求提示108年度司執字
    第42053號執行卷之查封物品清單）這是否你在108年5月8日
    ，到被告住處所指封切結的28個名牌包包？）是，是這幾個
    。（你總共到被告家中查封哪些東西？）我查封的東西連飾
    品是41樣，但是包包是28樣，其他都是飾品。（之後這41個
    查封物品，你是否有指定交由卓越資產鑑定公司進行鑑價？
    ）不是我指定的，是法院指定的，是法院要拍賣的時候，由
    法院去指定鑑價人的，不是我指定的。（你對包包不瞭解？
    ）對。（當時你是否願意以底價224萬4400元，來承受上開
    執行查封拍賣的41項物品？）當時拍賣結束之後沒有人標售
    ，所以我就按照這樣的金額去承受。（你認為這個金額是合
    理的？）我不知道合不合理，我對包包完全不瞭解。（現在
    這41項物件目前在何處？）都在我家。（之後你是否有在今
    年的7月22日，又有持執行名義到被告住處，查封16個查封
    物品？）有。目前由我保管，在我家。目前到現在法院都還
    沒有鑑價。全部都是包包。（在108年5月8日第一次所查封
    的28個包包，後來是由你來承受，你願意以這些金額來承受
    的原因為何？）拍賣的時候沒有人買，我想說我就把它承受
    好了。（是否無人應買，你怕應買的後來再減價，所出售的
    價格過低，所以你就願意用這些金額來承受，確保自己的債
    權？）是。（實際上有無這些價值，你是否知道？）我不知
    道。（不知道為何還願意用200多萬元應買？）當時我都信
    任法院的估價師，因為專業，我想信任專業，我想說既然包
    包有這些金額，我想說把它承受之後，我的想法是說，拍賣
    沒有人買，乾脆我承受之後再把它賣掉來換錢。（有無能拿
    回來多少就算多少的這種心態？）也是有這種心態，已經虧
    那麼多了。」等語（本院卷三第306至307、309至311、313
    頁）。被告固然於108年1月21日交付5個包包予告訴人，再
    經本院民事執行處依法先後於108年5月8日、109年7月22日
    自被告處查封上開包包，均距本案附表編號、所示告訴人
    交付款項予告訴人之日已久，且前述由被告交付予告訴人或
    經查封之包包均非本案被告與告訴人約定購買如附表編號㈠
    至所示之精品包等情，並據被告於本院審理時述明確（本
    院卷三第314至330頁），又被告並未依其向告訴人所稱之內
    容，代告訴人購買如附表編號㈠至所示之精品包之事實，詳
    如前述，是尚難以前述非本案之包包已由告訴人承買或正保
    管中之情節，即認被告於本案並無詐欺之事實。
  ⒋至於前述由被告承買及保管中之包包，因非本案被告向告訴
    人施用詐術時所稱欲購買之各該款式精品包，則被告如何取
    得、是否為各該品牌之真品及市價為何等事項，自難因之而
    採為本案對被告利或不利之認定依據，是被告究竟係因何種
    原因而持有該等包包，各該包包是否為真品、市場交易價格
    為何，實非本案應審究之事項。是鑑定證人楊祥銘、彭嘉瑢
    就本院民事執行處108年5月8日查封物之鑑定報告於本院審
    理時之證述內容，即與本案之待證事實無涉，自均無從據以
    為對被告有利或不利事項之認定。再辯護人於109年6月23日
    具狀聲請如被證4所示的10個包包（本院卷二第255、265頁
    ）送由台中米蘭站鑑定，經本院函詢結果，台中米蘭站無法
    撥出時間為包包真偽之鑑定，有米蘭站國際貿易有限公司10
    9年10月6日民事陳報狀在卷可按（本院卷三第387頁）。又
    檢察官聲請將被告交予告訴人之5個包包，及告訴人先後2次
    聲請強制執行之標的送內政部警政署保安警察第二總隊刑事
    警察大隊偵查第二隊交由協助機關進行鑑定真偽，辯護人聲
    請並鑑定包包之價值，經本院以下列事項：有無能力及是
    否願鑑定？扣案及未扣案之各該包包之價值？保安大隊偵
    查第二隊係自己隊內專業知識人員鑑定或仍應囑託其他機關
    鑑定？如果係再囑託其他機關鑑定，則受囑託之各個機關是
    否同意鑑定上開事項？函詢內政部警政署保安警察第二總隊
    刑事警察大隊偵查第二隊結果，內政部警政署保安警察第二
    總隊刑事警察大隊偵查第二隊無能力對證物進行鑑定，仍須
    送交各名牌在臺事務所進行進行鑑定真偽，並請事務所開立
    侵權市值表之情，有內政部警政署保安警察第二總隊刑事警
    察大隊偵查第二隊109年10月21日保二（刑二）字第1090473
    304號函在卷可按（本院卷三第441頁）。本件被告以虛構之
    買家訊息，佯稱有認識愛馬仕公司人員，致告訴人誤信而交
    付現金或匯款至被告支配使用之帳戶，款項亦悉數均由被告
    另作他用，並未依附表編號㈠至所示之內容購買特定之精品
    包等情，業經本院依前述證據認定如前，則被告交付予告訴
    人及經本院民事執行處查封之包包，既無一係被告依其向告
    訴人告知之內容所購，即與本案無涉，是該等包包之真偽及
    價值均非本案應予調查事項，另辯護人聲請交由原廠進行鑑
    定一節，亦無必要而予駁回，均併予敘明。
  ㈣綜上，被告及辯護人所辯，均與本案經調查之事證不合，並
    無可採，本案事證明確，被告上開犯行堪以認定，應依法論
    科。
三、論罪科刑：
  ㈠核被告就如附表所示所為，均係犯刑法第339條第1項之詐欺
    取財罪。被告先後詐騙告訴人交付附表編號㈦⒉所示之現金、
    匯款附表編號⒉所示之款項，分別係以支付與附表編號㈦⒈、
    ⒈所示同一包款之尾款云云向告訴人佯稱，顯各係基於單一
    犯意而為，是被告2次詐騙附表編號㈦⒈⒉之款項、2次詐騙附
    表編號⒈⒉之款項、應分別論以接續犯之一罪。
  ㈡本件被告所犯如附表所示35次詐欺犯行，固然詐騙對象均為
    告訴人，然觀之前述被告與告訴人間之訊息、電子郵件內容
    ，被告各次詐騙均以不同用詞傳送訊息予告訴人，引發告訴
    人投資意願後，再視告訴人之反應對話內容，編織可代告訴
    人購入精品包後即以高倍價錢賣出、投資穩當之情境，進而
    佯稱之包包款式、數量、購入金額、購入後已尋得之買家及
    出售金額等內容亦各次不盡相同；後續以告訴人須額外再支
    付其他費用始能取得精品包佯稱者，須支付費用之緣由、費
    用名稱及金額亦各次有異，顯見每次詐騙犯行，均係詐得前
    次款項得逞後，再另行起意而為之，各該編號所示之犯行均
    係基於不同之詐欺取財之目的，而被告如附表所示之各次詐
    欺犯行手段不一，告訴人各次受侵害之財產法益亦各具獨立
    性，均為獨立之詐欺行為至為明確。再告訴人因被告之前述
    各次詐騙行為，陷於錯誤而交付款項，不僅各次交付款項之
    時間明確可分，自附表編號㈠之105年5月13日起至最後一次
    即附表編號107年3月23日止，歷時約1年10月之久，以代購
    精品包為由詐騙者，最後一次如附表編號所示之匯款時間
    為105年12月13日，而以須另行再支付費用為由詐騙者，告
    訴人第一次匯款之時間為如附表編號所示之106年11月27日
    ，相隔亦有約11個月，被告各次詐騙告訴人交付款項之時間
    難認具有密切接近情事。是本院認被告所犯如附表所示35次
    詐欺犯行，犯意各別，行為互殊，應予分論併罰。
  ㈢查被告前曾⒈因詐欺案件，經本院以105年度審簡字第666號判
    處有期徒刑6月確定，於105年7月19日易科罰金執行完畢；⒉
    因詐欺案件，經臺灣彰化地方法院以104年度審易字第709號
    判處有期徒刑6月，上訴後由臺灣高等法院臺中分院以105年
    度上易字第677號判決駁回上訴確定；上開⒈⒉所示之罪，經
    臺灣高等法院臺中分院以105年聲字第1577號裁定定應執行
    有期徒刑10月確定，於105年10月28日易科罰金執行完畢確
    定；⒊因詐欺案件，經本院以105年度審訴字第936號判處有
    期徒刑6月（共2罪）確定；⒋因偽造文書、戶籍法案件，經
    本院以105年度審訴字第936號各判處有期徒刑6月（共3罪）
    、4月確定；上開⒈至⒋所示之罪，經本院以105年聲字第4685
    號裁定定應執行有期徒刑1年9月確定，於105年12月21日易
    科罰金執行完畢確定；⒌因詐欺案件，經本院以105年度審易
    字第3762號判處有期徒刑4月確定；上開⒈至⒌所示之罪，經
    本院以106年聲字第2045號裁定定應執行有期徒刑2年確定，
    於106年6月21日易科罰金執行完畢確定等情，有其臺灣高等
    法院被告前案紀錄表附卷可證，其於受徒刑之執行完畢後，
    5年以內故意再犯本件如附表一編號至所示有期徒刑以上
    之罪，均為累犯，並依司法院釋字第775號解釋意旨，衡量
    前案犯行與本案均為詐欺案件，被告未因前案經執行完畢後
    產生警惕作用，顯見其刑罰反應力薄弱，予以加重最低本刑
    亦無罪刑不相當之情事，除法定本刑為死刑及無期徒刑部分
    不得加重外，應依刑法第47條第1項之規定加重其刑。
  ㈣爰以被告之責任為基礎，審酌被告行為時正值青壯，竟不思
    循正當途徑賺取財物，因貪圖不法利益而向告訴人詐取款項
    ，造成告訴人受有財產上損害，行為殊值非難，迄未與告訴
    人達成和解之犯後態度。兼衡被告犯罪之動機、目的、手段
    、所詐取之金額，及其自陳之智識程度、家庭及經濟等一切
    情狀，爰就被告所犯之各罪，分別量處如附表主刑欄所示之
    刑及就附表一編號㈣至㈥、㈨、、至主刑欄所示之刑，諭知
    易科罰金之折算標準，並參諸刑法第51條第5款原係採限制
    加重原則，而非累加原則之意旨，本院審酌被告之年齡、智
    識程度、犯前揭詐欺罪之情節等情狀，爰就其本案所犯之各
    罪，分別就不得易科罰金與得易科罰金部分，各定其應執行
    之刑如主文第1項所示。
四、沒收部分：
  ㈠被告如附表一編號㈠至㈦所示各次犯行行為後，刑法關於沒收
    之規定業已修正，並於105年7月1日生效施行，按沒收、非
    拘束人身自由之保安處分適用裁判時之法律，刑法第2條第2
    項定有明文，是均應與如附表一編號㈧至所示各次犯行均適
    用裁判時即現行之沒收相關規定。又按沒收新制係參考外國
    立法例，為契合沒收之法律本質，認沒收為刑法所定刑罰及
    保安處分以外之法律效果，具有獨立性，而非刑罰（從刑）
    ，已明定沒收為獨立之法律效果，在修正刑法第五章之一以
    專章規範，故判決主文內諭知沒收，已毋庸於各罪項下分別
    宣告沒收，亦可另立一項合併為相關沒收宣告之諭知，使判
    決主文更簡明易懂，增進人民對司法之瞭解與信賴（最高法
    院106年度台上字第386號判決意旨參照）。是本案對被告所
    為沒收宣告僅於主文第2項內合併諭知，不在各罪項下宣告
    沒收。
  ㈡按犯罪所得，屬於犯罪行為人者，沒收之，於全部或一部不
    能沒收或不宜執行沒收時，追徵其價額。刑法第38條之1第1
    項前段及第3項定有明文。查被告因本案35次詐欺犯行而詐
    取之犯罪所得合計為2659萬5000元萬元，經告訴人對被告聲
    請強制執行後，由告訴人於109年4月24日以底價224萬4400
    元承受本院108年5月8日查封之拍賣物，業如前述，是以上
    開224萬4400元核屬告訴人已受償之部分款項，如再予以沒
    收，容有過苛之虞，自應予以扣除。經扣除上開款項後，被
    告尚有2435萬600元之犯罪所得，且未扣案，應依刑法第38
    條之1第1項前段、第3項規定宣告沒收，並諭知於全部或一
    部不能沒收或不宜執行沒收時，追徵其價額。
  ㈢至於被告交付予告訴人之上開本票，僅具債權擔保作用，非
    謂告訴人持有被告交付之本票即生款項受償之法律效果。另
    其他由被告交付予告訴人及經本院109年7月22日查封暫由告
    訴人保管之包包，因此部分僅係告訴人持有或暫行保管中，
    價值尚待確認，其中經本院民事執行處己查封部分，尚未完
    成拍賣，日後如告訴人有經本院民事強制執行程序而獲部分
    金額之償還，則於本案判決確定後，由檢察官指揮執行本案
    沒收、追徵時，仍得計算、扣除告訴人經本院強制執行結果
    獲得之債權金額。是以上本票、此部分之包包等不予扣除，
    對被告而言亦無過苛之虞，併此敘明。
  ㈣另被告於本案用以連結通訊軟體、發送訊息及收寄電子郵件
    使用之行動電話或其他電子通訊設備，均未扣案，衡諸前述
    設備常兼有日常其他用途，且設備種類、廠牌、型式復均不
    詳，又常態上屬汰舊換新頻繁物品，並無證據證明現尚存在
    ，對於被告於本案犯罪行為之不法、罪責評價並無影響，對
    於沒收所欲達成或附隨之社會防衛亦無任何助益，欠缺刑法
    上重要性，爰依刑法第38條之2第3項之規定，均不予宣告沒
    收。
據上論斷，應依刑事訴訟第299條第1項前段、刑法第339條第1項
、第47條第1項、第41條第1項、第8項、第51條第5款、第38條之
1第1項前段、第3項、第40條之2第1項，刑法施行法第1條之1第1
項，判決如主文。
本案經檢察官康淑芳提起公訴，檢察官陳永豐、葉芳如到庭執行
職務。
中　　華　　民　　國　 109　　年　　10　　月　　30　　日
                  刑事第七庭　審判長法　官　柯志民
                                    法  官  侯驊殷
                                    法　官　林秀菊
以上正本證明與原本無異。
如不服本判決應於收受送達後20日內向本院提出上訴書狀，並應
敘述具體理由；其未敘述上訴理由者，應於上訴期間屆滿後20日
內向本院補提理由書（須按他造當事人之人數附繕本），切勿逕
送上級法院。
告訴人或被害人對於判決如有不服具備理由請求檢察官上訴者，
其上訴期間之計算係以檢察官收受判決正本之日期為準。
                                    書記官  葉俊宏
中　　華　　民　　國　 109　　年　　11　　月　　2 　　日
附錄論罪科刑法條：
意圖為自己或第三人不法之所有，以詐術使人將本人或第三人之
物交付者，處五年以下有期徒刑、拘役或科或併科五十萬元以下
罰金。
以前項方法得財產上不法之利益或使第三人得之者，亦同。
前二項之未遂犯罰之。
附表：（時間：民國；金額：新臺幣）

編號 詐騙方式 付款時間、金額 付款方式     主   刑 ㈠ 李宜蓁意圖為自己不法之所有，基於詐欺取財之犯意，向游孟潘佯稱投資愛馬仕包能轉賣獲取利潤，其同學「Janett」可代購1 個柏金鱷魚包，且已有買家「Joan」願以330 萬元購買云云，致游孟潘陷於錯誤而依指示匯款。 105年5月13日、103萬元 游孟潘大眾銀行帳戶匯款至黃國倫中國信託銀行帳戶（士檢偵卷一第22至23、25頁、本院卷三第29至43頁）。 李宜蓁犯詐欺取財罪，處有期徒刑柒月。 ㈡ 李宜蓁意圖為自己不法之所有，基於詐欺取財之犯意，向游孟潘佯稱投資愛馬仕包能轉賣獲取利潤，其同學「Janett」可代購2 個凱莉鱷魚包，且已有買家「Joan」願以400萬元購買云云，致游孟潘陷於錯誤而依指示匯款。 105年5月16日、148萬元 游孟潘大眾銀行帳戶匯款至黃國倫中國信託銀行帳戶（士檢偵卷一第22至23、25頁、本院卷三第29至43頁）。 李宜蓁犯詐欺取財罪，處有期徒刑柒月。 ㈢ 李宜蓁意圖為自己不法之所有，基於詐欺取財之犯意，向游孟潘佯稱投資愛馬仕包能轉賣獲取利潤，其同學「Janett」可代購1個柏金鱷魚包、2個小康牛皮包，且已有買家「Joan」、「美嘉」願以330萬元及110 萬元購買云云，致游孟潘陷於錯誤而依指示匯款。 105年5月20日、139萬元 游孟潘大眾銀行帳戶匯款至黃國倫中國信託銀行帳戶（士檢偵卷一第22至23、25頁、本院卷三第45至51頁）。 李宜蓁犯詐欺取財罪，處有期徒刑柒月。 ㈣ 李宜蓁意圖為自己不法之所有，基於詐欺取財之犯意，向游孟潘佯稱投資愛馬仕包能轉賣獲取利潤，其有管道可購得2個小康牛皮包，且買家「美嘉」願以154 萬元追加購買云云，致游孟潘陷於錯誤而依指示匯款。 105年5月23日、36萬元 游孟潘大眾銀行帳戶匯款至黃國倫中國信託銀行帳戶（士檢偵卷一第22至23、26頁、本院卷三第45至51頁）。 李宜蓁犯詐欺取財罪，處有期徒刑伍月，如易科罰金，以新臺幣壹仟元折算壹日。 ㈤ 李宜蓁意圖為自己不法之所有，基於詐欺取財之犯意，向游孟潘佯稱投資愛馬仕包能轉賣獲取利潤，其同學「Janett」可代購2個小康牛皮包，且已有買家「Joan」願以140萬元購買云云，致游孟潘陷於錯誤而依指示匯款。 105年5月27日、36萬元 游孟潘大眾銀行帳戶匯款至黃國倫中國信託銀行帳戶（士檢偵卷一第22至23、26頁、本院卷三第53至55頁）。 李宜蓁犯詐欺取財罪，處有期徒刑伍月，如易科罰金，以新臺幣壹仟元折算壹日。 ㈥ 李宜蓁意圖為自己不法之所有，基於詐欺取財之犯意，向游孟潘佯稱投資愛馬仕包能轉賣獲取利潤，其同學「Janett」可代購4個小康牛皮包，且已有買家「Joan」願以308萬元購買云云，致游孟潘陷於錯誤而依指示匯款。 105年6月1日、36萬元、36萬元（共2筆） 游孟潘大眾銀行帳戶匯款至黃國倫中國信託銀行帳戶（士檢偵卷一第22至23、27頁、本院卷三第57至59頁）。 李宜蓁犯詐欺取財罪，處有期徒刑陸月，如易科罰金，以新臺幣壹仟元折算壹日。 ㈦ 李宜蓁意圖為自己不法之所有，基於詐欺取財之犯意，先向游孟潘佯稱投資愛馬仕包能轉賣獲取利潤，其同學「Janett」可代購喜瑪拉雅鱷魚包，且已有買家「美嘉」願以700萬元購買，惟需先預付訂金予「Janett」云云，致游孟潘陷於錯誤而依指示匯款75萬元。再接續向游孟潘佯稱其已先幫游孟潘代為支付喜馬拉雅鱷魚包尾款云云，致游孟潘陷於錯誤，而提領現金40萬元交付予李宜蓁。 ⒈105年6月15日、75萬元 ⒉105年6月27日、40萬元 ⒈游孟潘大眾銀行帳戶匯款至黃國倫中國信託銀行帳戶（士檢偵卷一第22至23、28頁、本院卷三第61至71頁）。 ⒉游孟潘提領現金交付予李宜蓁（本院卷一第155至157頁）。 李宜蓁犯詐欺取財罪，處有期徒刑柒月。 ㈧ 李宜蓁意圖為自己不法之所有，基於詐欺取財之犯意，向游孟潘佯稱投資愛馬仕包能轉賣獲取利潤，其同學「Janett」可代購3個柏金鱷魚包，且包包漲價了，市場需求變高，要先預購，已有買家「Joan」願付訂金購買云云，致游孟潘陷於錯誤而依指示匯款。 105年7月1日、309萬元 游孟潘大眾銀行帳戶匯款至黃國倫中國信託銀行帳戶（士檢偵卷一第22至23、29頁、本院卷三第73至75頁）。 李宜蓁犯詐欺取財罪，處有期徒刑玖月。 ㈨ 李宜蓁意圖為自己不法之所有，基於詐欺取財之犯意，向游孟潘佯稱投資愛馬仕包能轉賣獲取利潤，其同學「Janett」可代購1 個凱莉鱷魚包，且已有買家「Joan」願以200 萬元購買云云，致游孟潘陷於錯誤而依指示匯款。 105年7月5日、65萬元 游孟潘大眾銀行帳戶匯款至黃國倫中國信託銀行帳戶（士檢偵卷一第22至23、30頁、本院卷三第77頁）。 李宜蓁犯詐欺取財罪，處有期徒刑陸月，如易科罰金，以新臺幣壹仟元折算壹日。 ㈩ 李宜蓁意圖為自己不法之所有，基於詐欺取財之犯意，向游孟潘佯稱投資愛馬仕包能轉賣獲取利潤，其同學「Janett」可代購7個小康包，且已有買家「Joan」願以540萬元購買云云，致游孟潘陷於錯誤而依指示匯款。 105年7月12日、160萬元 游孟潘大眾銀行帳戶匯款至黃國倫中國信託銀行帳戶（士檢偵卷一第22至23、30頁、本院卷三第79至87頁）。 李宜蓁犯詐欺取財罪，處有期徒刑捌月。  李宜蓁意圖為自己不法之所有，基於詐欺取財之犯意，向游孟潘佯稱投資愛馬仕包能轉賣獲取利潤，其同學「Janett」可代購2個柏麗鱷魚包及1個小康鱷魚包，且已有買家「Joan」願以635萬元購買云云，致游孟潘陷於錯誤而依指示匯款。 105年7月18日、175萬元 游孟潘大眾銀行帳戶匯款至黃國倫中國信託銀行帳戶（士檢偵卷一第22至23、31頁、本院卷三第89至101頁）。 李宜蓁犯詐欺取財罪，處有期徒刑捌月。  李宜蓁意圖為自己不法之所有，基於詐欺取財之犯意，向游孟潘佯稱投資愛馬仕包能轉賣獲取利潤，其同學「Janett」可代購4個柏金包和1個小康鱷魚包，且已有買家「Joan」願以680 萬元購買云云，致游孟潘陷於錯誤而依指示匯款。 105年7月25日、168萬元 游孟潘大眾銀行帳戶匯款至黃國倫中國信託銀行帳戶（士檢偵卷一第22至23、31頁、本院卷三第103至115頁）。 李宜蓁犯詐欺取財罪，累犯，處有期徒刑玖月。  李宜蓁意圖為自己不法之所有，基於詐欺取財之犯意，向游孟潘佯稱投資愛馬仕包能轉賣獲取利潤，其同學「Janett」在16萬歐元權限內可大量購買包包云云，致游孟潘陷於錯誤而依指示匯款，用以購買14個小康鱷魚包及1個小康牛皮包。 105年7月26日、508萬元 游孟潘大眾銀行帳戶匯款至黃國倫中國信託銀行帳戶（士檢偵卷一第22至23、32頁、本院卷三第117至119頁）。 李宜蓁犯詐欺取財罪，累犯，處有期徒刑拾壹月。  李宜蓁意圖為自己不法之所有，基於詐欺取財之犯意，向游孟潘佯稱投資愛馬仕包能轉賣獲取利潤，其同學「Janett」保留4萬歐元可訂購包包云云，致游孟潘陷於錯誤而依指示匯款，用以購買2個小康鱷魚包。 105年7月28日、70萬元 游孟潘大眾銀行帳戶匯款至黃國倫中國信託銀行帳戶（士檢偵卷一第22至23、32頁、本院卷三第121頁）。 李宜蓁犯詐欺取財罪，累犯，處有期徒刑柒月。  李宜蓁意圖為自己不法之所有，基於詐欺取財之犯意，向游孟潘佯稱投資愛馬仕包能轉賣獲取利潤，其同學「Janett」還有3萬歐元額度可訂購包包云云，致游孟潘陷於錯誤而依指示匯款，用以購買3個小康鱷魚包。 105年8月10日、105萬元 游孟潘合作金庫銀行帳戶匯款至黃國倫中國信託銀行帳戶（士檢偵卷一第22至23、39頁、本院卷三第123頁）。 李宜蓁犯詐欺取財罪，累犯，處有期徒刑捌月。  李宜蓁意圖為自己不法之所有，基於詐欺取財之犯意，向游孟潘佯稱投資愛馬仕包能轉賣獲取利潤，其同學「Janett」可代購2 個柏金鴕鳥包，且已有買家「Joan」願以480 萬元購買云云，致游孟潘陷於錯誤而依指示匯款。 105年9月5日、103萬元 游孟潘大眾銀行帳戶匯款至黃國倫中國信託銀行帳戶（士檢偵卷一第22至23、33頁、本院卷三第125頁）。 李宜蓁犯詐欺取財罪，累犯，處有期徒刑捌月。  李宜蓁意圖為自己不法之所有，基於詐欺取財之犯意，向游孟潘佯稱投資愛馬仕包能轉賣獲取利潤，其同學「Janett」可代購1 個柏金鴕鳥包，且已有買家「Joan」願以230 萬元購買云云，致游孟潘陷於錯誤而依指示匯款。 105年9月9日、45萬元 游孟潘大眾銀行帳戶匯款至黃國倫中國信託銀行帳戶（士檢偵卷一第22至23、34頁、本院卷三第127頁）。 李宜蓁犯詐欺取財罪，累犯，處有期徒刑陸月，如易科罰金，以新臺幣壹仟元折算壹日。  李宜蓁意圖為自己不法之所有，基於詐欺取財之犯意，先向游孟潘佯稱需補足附表編號㈦購買喜馬拉雅鱷魚包之尾款，嗣發現尾款早已補足，游孟潘遂改指定購買2 個柏金牛皮包，李宜蓁再佯稱已有買家「Joan」願以180 萬元購買云云，致游孟潘陷於錯誤而依指示匯款。再接續向游孟潘佯稱需補足附購買2個柏金牛皮包之尾款云云，致游孟潘陷於錯誤而依指示匯款。 ⒈105年11月2日、75萬元 ⒉105年11月15日、8萬元 游孟潘大眾銀行帳戶匯款至黃國倫中國信託銀行帳戶（士檢偵卷一第22至23、35頁、本院卷三第129至131頁）。 李宜蓁犯詐欺取財罪，累犯，處有期徒刑柒月。  李宜蓁意圖為自己不法之所有，基於詐欺取財之犯意，向游孟潘佯稱投資愛馬仕包能轉賣獲取利潤，欲與游孟潘合資購買10個林帝包，每人支付5 個林帝包之金額，且已有買家「Joan」願以260 萬元購買云云，致游孟潘陷於錯誤而依指示匯款。 105年12 月13日、44萬元 游孟潘大眾銀行帳戶匯款至黃國倫中國信託銀行帳戶（士檢偵卷一第22至23、37頁、本院卷三第133至139頁）。 李宜蓁犯詐欺取財罪，累犯，處有期徒刑陸月，如易科罰金，以新臺幣壹仟元折算壹日。  李宜蓁意圖為自己不法之所有，基於詐欺取財之犯意，冒稱為「Janett」寄發電子郵件聯絡游孟潘，佯稱游孟潘需支付佣金予其云云，致游孟潘陷於錯誤而依指示匯款。 106年11 月27日、50萬元 游孟潘大眾銀行帳戶匯款至黃國倫中國信託銀行帳戶（士檢偵卷一第47頁、中檢偵卷第89頁、本院卷一第221頁）。 李宜蓁犯詐欺取財罪，累犯，處有期徒刑陸月，如易科罰金，以新臺幣壹仟元折算壹日。  李宜蓁意圖為自己不法之所有，基於詐欺取財之犯意，冒稱為「Janett」寄發電子郵件聯絡游孟潘，佯稱游孟潘需支付佣金予其同事「Kelly Chen」云云，致游孟潘陷於錯誤而依指示匯款。 106年12月4日、15萬元 游孟潘大眾銀行帳戶匯款至黃國倫中國信託銀行帳戶（士檢偵卷一第47頁、中檢偵卷第91頁、本院卷一第225頁）。 李宜蓁犯詐欺取財罪，累犯，處有期徒刑陸月，如易科罰金，以新臺幣壹仟元折算壹日。  李宜蓁意圖為自己不法之所有，基於詐欺取財之犯意，冒稱為「Janett」寄發電子郵件聯絡游孟潘，佯稱其同事「Kelly Chen」要求20萬佣金，游孟潘需再補匯5萬元云云，致游孟潘陷於錯誤而依指示匯款。 106年12月13日、5萬元 游孟潘大眾銀行帳戶匯款至黃國倫中國信託銀行帳戶（士檢偵卷一第46頁、中檢偵卷第93頁、本院卷一第229頁）。 李宜蓁犯詐欺取財罪，累犯，處有期徒刑伍月，如易科罰金，以新臺幣壹仟元折算壹日。  李宜蓁意圖為自己不法之所有，基於詐欺取財之犯意，冒稱為「Janett」寄發電子郵件聯絡游孟潘，佯稱會計共有3人，要求游孟潘支付其中2人佣金，李宜蓁願幫游孟潘支付另1人之佣金云云，致游孟潘陷於錯誤而依指示匯款。 106年12月18日、6萬元 游孟潘大眾銀行帳戶匯款至黃國倫中國信託銀行帳戶（士檢偵卷一第46頁、中檢偵卷第95至97頁、本院卷一第233頁）。 李宜蓁犯詐欺取財罪，累犯，處有期徒刑伍月，如易科罰金，以新臺幣壹仟元折算壹日。  李宜蓁意圖為自己不法之所有，基於詐欺取財之犯意，冒稱為「Janett」寄發電子郵件聯絡游孟潘，佯稱其同事「Kelly Chen」要求再支付10萬佣金云云，致游孟潘陷於錯誤而依指示匯款。 106年12月25日、10萬元 游孟潘大眾銀行帳戶匯款至黃國倫中國信託銀行帳戶（士檢偵卷一第45頁、中檢偵卷第99頁、本院卷一第237頁 李宜蓁犯詐欺取財罪，累犯，處有期徒刑伍月，如易科罰金，以新臺幣壹仟元折算壹日。  李宜蓁意圖為自己不法之所有，基於詐欺取財之犯意，冒稱為「Janett」寄發電子郵件聯絡游孟潘，佯稱其會計團隊要求再付10萬佣金云云，經游孟潘討價還價後改為6 萬元，致游孟潘陷於錯誤而依指示匯款。 106年12月29日、6萬元 游孟潘大眾銀行帳戶匯款至黃國倫中國信託銀行帳戶（士檢偵卷一第45頁、中檢偵卷第101頁、本院卷一第241頁）。 李宜蓁犯詐欺取財罪，累犯，處有期徒刑伍月，如易科罰金，以新臺幣壹仟元折算壹日。  李宜蓁意圖為自己不法之所有，基於詐欺取財之犯意，冒稱為「Janett」寄發電子郵件聯絡游孟潘，佯稱為了要偽造郵件以利作業，游孟潘需支付其2000歐元云云，致游孟潘陷於錯誤而依指示匯款。 107年1月2日、7萬5000元 游孟潘元大銀行帳戶匯款至黃國倫中國信託銀行帳戶（士檢偵卷一第44頁、中檢偵卷第103頁、本院卷一第245頁）。 李宜蓁犯詐欺取財罪，累犯，處有期徒刑伍月，如易科罰金，以新臺幣壹仟元折算壹日。  李宜蓁意圖為自己不法之所有，基於詐欺取財之犯意，冒稱為「Janett」寄發電子郵件聯絡游孟潘，佯稱李宜蓁先前代游孟潘支付佣金20萬元，要求游孟潘支付云云，致游孟潘陷於錯誤而依指示先匯款10萬元。 107年1月4日、10萬元 游孟潘元大銀行帳戶匯款至黃國倫中國信託銀行帳戶（士檢偵卷一第44頁、中檢偵卷第105頁、本院卷一第249至251頁）。 李宜蓁犯詐欺取財罪，累犯，處有期徒刑伍月，如易科罰金，以新臺幣壹仟元折算壹日。  李宜蓁意圖為自己不法之所有，基於詐欺取財之犯意，冒稱為「Janett」寄發電子郵件聯絡游孟潘，佯稱李宜蓁先前代游孟潘支付佣金20萬元，要求游孟潘支付云云，致游孟潘陷於錯誤而依指示再匯款10萬元。 107年1月5日、10萬元 游孟潘元大銀行帳戶匯款至黃國倫中國信託銀行帳戶（士檢偵卷一第43頁、中檢偵卷第107頁、本院卷一第249至251頁）。 李宜蓁犯詐欺取財罪，累犯，處有期徒刑伍月，如易科罰金，以新臺幣壹仟元折算壹日。  李宜蓁意圖為自己不法之所有，基於詐欺取財之犯意，冒稱為「Janett」寄發電子郵件聯絡游孟潘，佯稱李宜蓁先前代游孟潘支付佣金3000歐元，要求游孟潘支付云云，致游孟潘陷於錯誤而依指示匯款。 107年1月8日、10萬5000元 游孟潘至中國信託銀行台中分行以現金存入黃國倫中國信託銀行帳戶（士檢偵卷一第41頁、本院卷一第253、257頁）。 李宜蓁犯詐欺取財罪，累犯，處有期徒刑陸月，如易科罰金，以新臺幣壹仟元折算壹日。  李宜蓁意圖為自己不法之所有，基於詐欺取財之犯意，冒稱為「Janett」寄發電子郵件聯絡游孟潘，佯稱李宜蓁先前代游孟潘支付佣金7000歐元，要求游孟潘支付云云，致游孟潘陷於錯誤而依指示匯款。 107年1月10日、15萬元 游孟潘元大銀行帳戶匯款至黃國倫中國信託銀行帳戶（士檢偵卷一第43頁、中檢偵卷第109頁、本院卷一第261、265頁）。 李宜蓁犯詐欺取財罪，累犯，處有期徒刑陸月，如易科罰金，以新臺幣壹仟元折算壹日。  李宜蓁意圖為自己不法之所有，基於詐欺取財之犯意，冒稱為「Janett」寄發電子郵件聯絡游孟潘，佯稱游孟潘需支付2000歐元作為速件處理費，致游孟潘陷於錯誤而依指示匯款。 107年1月11日、7萬2000元 游孟潘至中國信託銀行文心分行以現金存入黃國倫中國信託銀行帳戶（士檢偵卷一第41頁、本院卷一第269頁）。 李宜蓁犯詐欺取財罪，累犯，處有期徒刑伍月，如易科罰金，以新臺幣壹仟元折算壹日。  李宜蓁意圖為自己不法之所有，基於詐欺取財之犯意，冒稱為「Janett」寄發電子郵件聯絡游孟潘，佯稱游孟潘需支付1000歐元作為其老闆之紅包，致游孟潘陷於錯誤而依指示匯款。 107年1月12日、3萬6000元 游孟潘至中國信託銀行文心分行以現金存入黃國倫中國信託銀行帳戶（士檢偵卷一第40頁、本院卷一第273頁）。 李宜蓁犯詐欺取財罪，累犯，處有期徒刑伍月，如易科罰金，以新臺幣壹仟元折算壹日。  李宜蓁意圖為自己不法之所有，基於詐欺取財之犯意，冒稱為「Janett」寄發電子郵件聯絡游孟潘，佯稱游孟潘需支付3000歐元作為貨運公司之稅金，致游孟潘陷於錯誤而依指示匯款。 107年1月15日、10萬8000元 游孟潘至中國信託銀行文心分行以現金存入黃國倫中國信託銀行帳戶（士檢偵卷一第40頁、本院卷一第277頁）。 李宜蓁犯詐欺取財罪，累犯，處有期徒刑陸月，如易科罰金，以新臺幣壹仟元折算壹日。  李宜蓁意圖為自己不法之所有，基於詐欺取財之犯意，冒稱為「Janett」寄發電子郵件聯絡游孟潘，佯稱辦公室經理要求支付1500歐元處理費云云，致游孟潘陷於錯誤而依指示匯款。 107年1月19日、5萬4000元 游孟潘元大銀行帳戶匯款至黃國倫中國信託銀行帳戶（士檢偵卷一第42頁、中檢偵卷第111頁、本院卷一第281頁）。 李宜蓁犯詐欺取財罪，累犯，處有期徒刑伍月，如易科罰金，以新臺幣壹仟元折算壹日。  李宜蓁意圖為自己不法之所有，基於詐欺取財之犯意，寄發電子郵件聯絡游孟潘，佯稱「Janett」要求手續費，游孟潘需支付其中之3萬5000元云云，致游孟潘陷於錯誤而依指示匯款。 107年3月23日、3萬5000元 游孟潘至中國信託銀行台中分行以現金存入黃國倫中國信託銀行帳戶（士林偵卷一第40頁、本院卷一第285至287頁）。 李宜蓁犯詐欺取財罪，累犯，處有期徒刑伍月，如易科罰金，以新臺幣壹仟元折算壹日。